臺灣彰化地方法院北斗簡易庭小額民事判決
110年度斗小字第366號
原      告  良京實業股份有限公司

法定代理人  平川秀一郎



訴訟代理人  莊碧雯  
被      告  黃宥樺  
訴訟代理人  蘇芳儀  
            蘇芳瑩  
上列當事人間請求清償債務事件，本院於民國111年2月15日言詞
辯論終結，判決如下：
    主  文
原告之訴駁回。
訴訟費用新臺幣壹仟元由原告負擔。
    事實及理由
一、按訴狀送達後，原告不得將原訴變更或追加他訴；但擴張或
    減縮應受判決事項之聲明者，不在此限，民事訴訟法第255
    條第1項第3款定有明文。此規定於小額訴訟程序仍適用之，
    此參同法第436條之23準用同法第436條第2項規定自明。查
    本件原告原起訴聲明請求被告應給付原告新臺幣（下同）48
    ,899元，及自民國96年3月27日起至104年8月31日止，按年
    息18.25%計算之利息，及自104年9月1日起至清償日止，按
    年息15%計算之利息，暨自96年4月28日起至清償日止，逾期
    在6個月以內者，按上開利率10%，逾期超過6個月者，按上
    開利率20%計算之違約金。嗣變更聲明為：被告應給付原告4
    6,081元，及自105年9月2日起至清償日止，按年息15%計算
    之利息。原告所為，核屬減縮應受判決事項之聲明，與上開
    規定相符，應予准許。
二、原告主張：被告前向寶華商業銀行股份有限公司（下稱寶華
    銀行）申辦「魔力現金卡」之小額循環信用貸款，借款額度
    最高以100,000元為限，動用期間自核准日起算，為期1年，
    期滿30日前，如不為書面反對續約之意思表示並經審核同意
    者，得以同一內容繼續延長1年，不另換約，借款利率按固
    定年利率18.25%計算，按日計息，自借款日起，每月15日為
    最終繳款日，應繳足最低繳款金額，如未依約繳款，依循環
    信用貸款契約第11條第1款規定，視為債務全部到期。詎被
    告自95年9月15日起即未依約繳款，尚積欠本金46,081元未
    清償，被告自應給付上開變更聲明之借款本息，案經寶華銀
    行讓與債權予原告並通知被告後，屢經催告其速來償還，猶
    置之不理。為此，爰依消費借貸及債權讓與之法律關係提起
    本件訴訟等語。並聲明：如上開變更聲明所示。
三、被告則以：本件請求權已罹於時效等語資為抗辯，並聲明：
    原告之訴駁回。
四、得心證之理由：
  ㈠原告主張之上開事實，業據原告提出魔力現金卡申請書(下稱
    系爭申請書)、客戶資料查詢單、債權讓與證明書、報紙公
    告等件為證，又星展（台灣）商業銀行股份有限公司（下稱
    星展銀行）概括承受寶華銀行之業務，經本院函詢星展銀行
    提供本件貸款之交易明細表，由星展銀行所提供之交易明細
    表觀之，被告確實有積欠寶華銀行上開本金、利息，有星展
    (台灣)商業銀行資訊與營運處110年12月1日(110)星展消帳
    發(明)字第00980號函檢附之被告現金卡往來明細查詢報表
    在卷可證，自堪信原告此部分之主張為真實。
  ㈡按請求權，因十五年間不行使而消滅，但法律所定期間較短
    者，依其規定；利息、紅利、租金、贍養費、退職金及其他
    一年或不及一年之定期給付債權，其各期給付請求權，因五
    年間不行使而消滅；消滅時效，自請求權可行使時起算；消
    滅時效，因下列事由而中斷：一、請求。二、承認。三、起
    訴；時效完成後，債務人得拒絕給付；主權利因時效消滅者
    ，其效力及於從權利，民法第125條、第126條、第128條前
    段、第129條第1項、第144條第1項、第146條前段分別定有
    明文。被告抗辯本件借款請求權已消滅時效完成，經查：
  ⒈依循環信用貸款契約第11條約定，被告如未依約清償任何1筆
    債務之本金或利息時，債務將視為全部到期。另循環信用貸
    款契約第8條又約定，延滯期間違約金計算方式：立約人同
    意凡發生逾期償還本息或本息合佔超過額度未立即償還超過
    之數額時，願按貸款總餘額自應償還日起，逾期在6個月以
    內者，按上開利率10%，逾期超過6個月者，按上開利率20%
    計算之違約金，此有循環信用貸款契約在卷可證。
　⒉依星展銀行所提供之被告現金卡往來明細查詢報表可知，被
    告於95年7月7日、95年7月25日各繳款500元、1,500元後，
    星展銀行即扣抵52元、24元違約金，應可認定被告在95年7
    月7日繳款500元前已發生逾期償還本金或利息，否則豈會產
    生該52元、24元違約金而遭星展銀行扣抵，既然被告在95年
    7月7日前已發生逾期償還本息，則依循環信用貸款契約第11
    條約定，被告最遲至95年7月7日時即屬未依約清償任何1筆
    債務之本息，已喪失期限利益，其債務全部到期，原告得向
    債務人請求清償借款。
　⒊再被告於95年8月21日最後一次繳款1,500元，此有星展銀行
    所提供之被告現金卡往來明細查詢報表可證，是被告於95年
    8月21日繳款1,500元之行為，應屬被告於斯時承認此筆債務
    ，則原告就本件借款請求權應自95年8月21日起算，最晚應
    於110年8月21日消滅時效完成，茲原告遲至110年9月1日，
    始具狀向本院聲請核發支付命令，原告行使其請求權時，其
    借款本金請求權已逾15年而消滅時效完成，被告自得依前揭
    規定主張拒絕給付。而利息為借款本金之從權利，亦應與其
    借款本金請求權同時罹於時效而消滅，則被告亦得主張利息
    債權，亦因時效完成而拒絕給付。
五、綜上所述，原告請求被告應給付之消費借貸債權既已全部罹
    於時效，被告並已行使時效抗辯而拒絕給付，則原告請求被
    告應給付如上開變更聲明所示之金額及利息，為無理由，應
    予駁回。
六、本件事證已臻明確，兩造其餘攻擊防禦方法及所舉證據，經
    審酌結果，核與本件判決結論均無影響，爰不一一論述，附
    此敘明。
七、訴訟費用負擔之依據：民事訴訟法第78條。經查本件訴訟費
    用為原告繳納的第一審裁判費1,000元。因此，本院一併確
    定原告應該負擔的訴訟費用額為1,000元。　
中　　華　　民　　國　　111 　年　　3 　　月　　1 　　日
                  臺灣彰化地方法院北斗簡易庭
                              法  官  楊鑫忠
以上正本係照原本作成。
如對本判決不服，得於送達後20日內以判決違背法令為理由，向
本院提起上訴狀(須附繕本)。
中　　華　　民　　國　　111 　年　　3 　　月　　1 　　日
                              書記官  張清秀